臺灣高等法院刑事裁定
109年度聲字第1109號
聲明異議人
即 受刑 人  鄭山龍



上列聲明異議人即受刑人因違反毒品危害防制條例等案件，對於
本院裁定（案號：98年度聲字第748號）及臺灣新竹地方法院裁
定（執行案號：107年度聲字第821號），聲明異議，本院裁定如
下：
    主  文
聲明異議駁回。 
    理  由
一、聲請意旨略以：聲明異議人即受刑人鄭山龍（下稱受刑人）
    前分別經本院以98年度聲字第748號、臺灣新竹地方法院（
    下稱新竹地院）以107年度聲字第821號裁定定應執行之刑，
    而其中前者裁定中附表編號3所示之案件，可與後者裁定附
    表所示之案件合併定刑，或將此二裁定附表所示之案件合併
    定刑，以利受刑人盡早重返社會，重作新民，以符法制、明
    障人權云云。
二、按受刑人或其法定代理人或配偶以檢察官執行之指揮為不當
    者，得向諭知該裁判之法院聲明異議，刑事訴訟法第484條
    定有明文。所謂「諭知該裁判之法院」，係指對被告之有罪
    判決，於主文內宣示主刑、從刑之法院而言。所稱「檢察官
    執行之指揮不當」，係指檢察官有積極執行指揮之違法及其
    執行方法有不當等情形而言，即受刑人聲明異議之客體，應
    以檢察官執行之指揮為限。倘受刑人並非針對檢察官執行之
    指揮認有不當，其所為聲明異議於程序上已難謂適法，法院
    自應以裁定駁回其異議（最高法院102年度台抗字第404號裁
    定意旨參照）。準此，聲明異議之事項，其範疇既以檢察官
    執行之指揮為限，如對法院所為之判決或裁定不服者，則應
    循上訴或抗告之程序尋求救濟。若判決業經確定，則應另行
    依再審或非常上訴之程序加以救濟，非得以聲明異議方式為
    之。
三、經查：
　㈠受刑人因違反毒品危害防制條例等罪，分別經①本院於民國98
    年5月20日以98年度聲字第748號，裁定應執行有期徒刑3年6
    月確定，由臺灣新竹地方檢察署（下稱新竹地檢署）檢察官
    以98年度執更字第505號執行；②新竹地院於107年10月11日
    以107年度聲字第821號裁定應執行有期徒刑6月確定，由新
    竹地檢署檢察官以107年度執更字第1404號執行等情，有上
    開裁定、本院被告前案紀錄表在卷可稽。
　㈡本院上開①所示定應執行刑之裁定既已確定，則執行檢察官據
    以為指揮執行，依上開說明，自無指揮違法或其執行方法不
    當可言，本院亦無重新裁定應執行刑之餘地。
　㈢另就上開②裁定，本院並非「對被告之有罪判決於主文內實際
    宣示其主刑、從刑」之法院，揆諸前揭說明，本院即非刑事
    訴訟法第484條所指之「諭知該裁判之法院」，而無管轄權
    ，縱受刑人對該案就新竹地檢署檢察官之執行指揮認有不當
    ，擬依刑事訴訟法第484條提出聲明異議，亦應向實際諭知
    該案主刑之新竹地院提出，方屬合法，受刑人誤向本院聲明
    異議，於法不合，應予駁回。
　㈣至於聲明異議意旨認本院及新竹地院前開裁定，可就部分或
    全部重新定應執行刑云云，顯係對已經確定之裁判再為實體
    爭執，或應係向檢察官聲請另定執行刑之案件，究非聲明異
    議程序可得審酌之事項。從而，本件聲明異議為無理由，應
    予駁回。
據上論斷，應依刑事訴訟法第486條，裁定如主文。　　
中　　華　　民　　國　　109 　年　　4 　　月　　6 　　日
                  刑事第二十一庭審判長法　官  許宗和
                                      法　官  章曉文
                                      法　官  黃玉婷
以上正本證明與原本無異。
就新竹地院裁定聲明異議部分不得抗告，其餘部分如不服本裁定
，應於收受送達後五日內向本院提出抗告狀。
                                      書記官  傅國軒
中　　華　　民　　國　　109 　年　　4 　　月　　6 　　日